臺灣臺南地方法院交通事件裁定　　　　95年度交聲字第1005號
移送機關　　交通部公路總局嘉義區監理所臺南監理站
受處分人
即異議人　　振勝企業行即王振中
上列受處分人因違反道路交通管理處罰條例案件，對於交通部公
路總局嘉義區監理所臺南監理站民國95年11月3日所為之裁決處
分（處分案號：嘉監南字第裁74-N00000000號），聲明異議，本
院裁定如下：
    主  文
原處分撤銷。
振勝企業行即王振中不罰。
    理  由
一、本件聲明異議意旨略以：受處分人即異議人振勝企業行即王
    振中所有之牌照號碼309-QL號自用一般大貨車，被警舉發甲
    ○○於民國95年8月12日13時15分許，駕駛該車在高雄縣岡
    山鎮○○路與潭屋路口（東洋輪胎前），「未依規定懸掛車
    牌（83.4.29繳銷）」，經臺南監理站於95年11月3日依道路
    交通管理處罰條例第12條第1項第7款、第2項及違反道路交
    通管理事件統一裁罰標準表之規定，以上開裁決書裁處異議
    人罰鍰新臺幣5千4百元，並吊銷牌照。惟異議人未曾於上述
    時間駕車行經上述地點，且未曾與被舉發人甲○○有僱傭關
    係，更從未謀面。該車輛是由車號ZW-806號（已繳銷）變更
    為309-QL號後沿用至今未曾異動，且異議人自94年9月27 日
    向優勝工程行乙○○購買該車以來，車輛外觀即未曾異動，
    與採證相片中之車輛明顯不符。綜合上述，臺南監理站所為
    之處分，顯有錯誤，為此狀請鈞院撤銷原處分，以免冤抑。
二、按汽車已領有號牌而未懸掛或不依指定位置懸掛者，處汽車
    所有人新臺幣3千6百元以上1萬零8百元以下罰鍰；牌照吊銷
    之，道路交通管理處罰條例第12條第1項第7款、第2項固定
    有明文。又警察於95年8月12日13時15分許，舉發甲○○駕
    駛309-QL號自用大貨車在高雄縣岡山鎮○○路與潭屋路口（
    東洋輪胎前），「未依規定懸掛車牌（83.4.29繳銷）」，
    雖亦有高雄縣政府警察局95年8月12日高警交字第N00000000
    號舉發違反道路交通管理事件通知單（下稱舉發單）附卷可
    稽。惟查：
(1)、異議人王振中於本院95年12月14日調查時陳述：309-QL號自
    用大貨車是我們的車，而原來舉發單尚未更正前車號ZR-0
    25號的車則不是我們的車，甲○○不是我們僱用的司機，我
    們不認識這個人。309-QL號自用大貨車的牌照並未於83年4
    月29日繳銷等語。證人乙○○於本院95年12月14日調查時證
    稱：309-QL號自用大貨車是我賣給王振中的，我不認識甲○
    ○，這輛車是於94年9月27日簽約當天交給王振中的等語。
(2)、證人甲○○於本院96年1月17日調查時證稱：其於95年8月12
    日13時15分許，有在高雄縣嘉豐路與潭底路口因駕駛車輛未
    懸掛號牌而為警舉發，其不是振勝企業行僱用的司機，其亦
    不認識王振中，其駕駛之車輛牌號不是309-QL號，而是Z6-4
    22號，且是混凝土車。並稱那輛車（Z6-422號車）在大修中
    ，向監理站辦理暫停，之後其駕駛該車出去試車，所以才沒
    有掛牌，才被警察攔下舉發等語。其於本院96年3月14日調
    查時證稱：當時那輛大貨車牌號不是ZR-025號，當時車頭、
    車尾都沒有掛牌，因車子剛修好，正在試車，車門也沒有噴
    車號，309-QL號大貨車不是我的。我當時所駕駛之車輛的車
    號為Z6-422號，是「佳宏壓送機械工程有限公司」所有，其
    是該公司之負責人，其不知Z6-422號大貨車領牌之前的車號
    ，其買來時就沒有車牌了，該車已買了十幾年，是在95年9
    月15日才領Z6-422號牌的等語。
(3)、證人即舉發之警員陸英河於本院96年2月15日調查時證稱：
    舉發單之車號、車主姓名及車主地址經過塗改是因「原來我
    填的車牌號碼為ZR-025號，車主是填『竹河企業公司』，因
    為監理站要我填變更後之最後車牌號碼309-QL號，所以我才
    以警用電腦查出309-QL號的車主姓名及地址後更正」。「當
    時舉發駕駛人甲○○的時候，我有親自查看他所駕駛車輛車
    牌號碼，他當時所開車輛之前、後都沒有懸掛車牌，只有駕
    駛座旁邊的車門有寫原來的車牌，就是ZR-025號，所以我才
    根據原來車門的車牌以無線電查詢車主姓名及地址，而且當
    時我還照有這輛車子正面的車頭照片附給監理單位」。「我
    們沒有當場查那輛車的引擎號碼」等語。其於本院96年3月
    14日調查時證稱：舉發當時，車輛的司機是在庭的甲○○，
    當時有拍該車正面的照片，有送到監理站，甲○○沒有懸掛
    車牌，所以其才舉發未懸掛車牌。
(4)、查309-QL號大貨車之前之牌號為ZW-806號，而非ZR-025號，
    該車係優成工程行即乙○○於94年9月27日出賣並交付給異
    議人，有汽車買賣合約書影本及該車之車籍查詢表、車籍查
    詢認可資料各1紙附卷可稽。又Z6-422號大貨車領牌之前的
    車號為GQ-957號，亦非ZR-025號，ZR-025號係竹河企業有限
    公司所有，於83年4月29日繳銷號牌，有車籍查詢表2紙及車
    籍查詢認可資料1紙附卷可憑。
(5)、綜上所述，足認異議人所言屬實，本件舉發純係舉發之警員
    陸英河誤認車號所致。臺南監理站未經詳查，即據錯誤之舉
    發資料對異議人為上開處分，而未對Z6-422號大貨車之所有
    人「佳宏壓送機械工程有限公司」為處分，顯有違誤。
三、異議人之異議為有理由，原處分於法尚有未合，應由本院裁
    定將原處分撤銷，並另為異議人不罰之諭知，以資適法。
四、據上論斷，應依道路交通管理處罰條例第87條第2項、道路
    交通案件處理辦法第20條前段，裁定如主文。
中　　華　　民　　國　　96　　年　　6　　月　 　7　 　日
　　　　　　　　　　　　　　　交通法庭法　官　林勝利
以上正本證明與原本無異
如不服本裁定應於送達後5日內向本院提出抗告狀
      　　　　　　　　　　　　　書記官　陳金堂
中　　華　　民　　國　　96　　年　　6　　月　 　7　 　日
